臺灣臺南地方法院刑事判決　　　　　　　　　　　　　九十三年度易字第六八六號
　　公　訴　人　臺灣臺南地方法院檢察署檢察官
　　被　　　告　乙○○
右列被告因竊盜案件，經檢察官提起公訴（九十三年度偵字第三九二六、四一九八號
），本院判決如左：
    主    文
乙○○共同連續逾越安全設備竊盜，處有期徒刑貳年。
扣案之布袋三只、手套一雙及口罩一副均沒收。
    事    實
一、乙○○與與丁○○（另案移送併辦）共同基於意圖為自己不法所有之概括犯意聯
    絡，連續為下列竊盜犯行：
(一)、於民國九十三年四月一日十四時三十分許，由乙○○騎乘車牌號碼ＺＶＥ─四二
    八號機車搭載丁○○，共同至位於臺南縣安定鄉港口村三一九號之甲○○住處，
    趁無人之際，由乙○○負責把風，丁○○則徒手翻越足為防盜設備之窗戶侵入甲○○住處內（侵入住宅部分，未據告訴），竊取現金新臺幣一萬元（下同）、黃
    金戒指二只、諾基亞牌行動電話一具及黃金手鍊、項鍊各一條，得手後，再由乙○○分別於同年月二日、四日，持上開竊得之黃金戒指、黃金手鍊、項鍊至不知
    情之孔褚錦雲所經營之景晟銀樓變賣換取金錢花用。
(二)、嗣於九十三年四月五日十三時三十分許，由乙○○騎乘車牌號碼ＺＶＥ─四二八
    號機車至臺南縣安定鄉港口村三一九號甲○○住處，由乙○○負責把風，丁○○
    則負責翻越足為防盜設備之窗戶侵入甲○○住處行竊（侵入住居部分，未據告訴
    ），而竊得現金二千元及ＳＯＮＹ  ＥＲＩＣＳＳＯＮＧ牌行動電話一具，嗣因
    王李連招見丁○○、乙○○二人形跡可疑，遂即請林燕福記下丁○○、乙○○所
    騎乘之機車車牌號碼而報警查獲。
(三)、於九十三年四月十四日晚間七時五十分許，丁○○與乙○○先後騎乘機車（丁○○係騎乘車牌號碼ＭＢＫ－九九八號林巧霞所失竊之贓車，乙○○則係由友人「
    阿龍」搭載）至臺南市○○區○○路四段三六巷二００弄四八號周誌成之進鑫工
    業社圍牆旁，丁○○口戴口罩，乙○○則手戴手套並持其二人自備之布袋徒手竊
    取置於進鑫工業社圍牆邊之白鐵廢料，惟於裝滿一袋後（約價值一千六元至一千
    八百元）即為蘇憲國發現而報警查獲。
二、案經臺南縣警察局善化分局及臺南市警察局第三分局報告臺灣臺南地方法院檢察
    署檢察官偵查起訴。
    理    由
一、訊據被告乙○○固坦承曾二度騎機車搭載共犯丁○○至被害人甲○○之住處，並
    曾幫共犯丁○○典當金飾，惟矢口否認有何共同竊盜之犯行，並辯稱：伊騎機車
    搭載共犯丁○○至被害人甲○○之住處時，伊皆在外等候，並未進入屋內，伊並
    不知道共犯丁○○入內係為行竊被害人甲○○之物，而共犯丁○○拿金飾請伊幫
    忙典當時，僅稱該金飾係女友所有，至於進鑫工業社圍牆旁之白鐵廢料竊盜一案
    ，伊並未參與，僅因當時伊在現場講話，就被誣陷是去行竊云云。惟查：
(一)、犯罪事實欄一、(一)(二)之部分：共犯丁○○於檢察官偵查中供稱：上開二次至甲○○家中竊盜之事，係伊和被告乙○○共同至現場，惟當時乙○○在屋外抽菸，因
    窗戶未關好，由伊翻窗戶進去，被告乙○○並不知道伊係要行竊，事後並請被告
    乙○○拿金飾去典當得二萬元，分給被告乙○○一萬元，並告訴被告乙○○這些
    東西皆自甲○○家中竊得，惟事後因伊沒錢，又向被告乙○○索回該一萬元等語
    （見九十三年度偵字第三九二六號卷第十四至十六頁）；嗣改稱：被害人甲○○
    家中竊盜二次，被告乙○○之角色皆係「顧頭」，也就是把風，上次檢察官偵查
    中因被告叫伊謊話，伊才未說實話等語（見上開偵查卷第三十頁）；嗣於九十三
    年十一月十日本院審理時，更以證人身分具結後，明確供稱：伊二人係因沒錢施
    用毒品始共同行竊，上開犯罪事實一、(一)(二)之甲○○家中之竊盜案係伊二人所共
    同為之，且皆係由伊下手行竊，由被告把風，竊得之部分財物係拿到銀樓變賣換
    取現金，而此二次竊盜，伊二人所各別分得之現金均有拿去購買毒品施用等語（
    見本院九十三年十一月十日審判筆錄）；又證人王李連招於警詢時亦證稱：伊於
    九十三年四月五日十三時三十分許，發現被告及共犯丁○○二人在臺南縣安定鄉
    港口村三一九號甲○○住處圍牆內，一人（應係共犯丁○○）在車庫內，並將車
    門打開，右手拿著鑰匙，一人（應係被告）蹲在圍牆內抽菸，伊問該二人在做什
    麼，該二人均回答稱「我伯父叫我們將車子開去給他」等語，伊感覺可疑就請同
    事記下該二人所騎用之機車車號等語；證人林燕福於警詢時亦證稱：因王李連招
    發現上開二名男子很可疑，有停放一部機車叫伊去記住車牌，該機車車牌係ＺＶ
    Ｅ─四二八號，伊未看見該二名男子等語（見臺南縣警察局善化分局警卷第二十
    、二二頁），互核上開共犯丁○○之供詞與證人王李連招、林燕福等人之證詞，
    且參酌被告與共犯丁○○二人於行竊後亦典當贓物及分贓之行為，足認被告確曾
    於上開時、地與共犯丁○○二人至被害人甲○○住處，由共犯丁○○翻窗入內行
    竊，被告則在外把風之方式，竊取被害人甲○○之財物得手等情，足堪認定。
(二)、犯罪事實欄一、(三)之部分：共犯丁○○於檢察官偵查中供承：伊至現場時，以為
    該工廠圍牆旁之白鐵廢料是沒人的，所以準備裝入布袋就被人發現而報警等語（
    見九十三年度偵字第四一九八號卷第十五頁），惟共犯丁○○於警訊時亦供承：
    伊確曾攜帶布袋至現場找尋有無廢鐵可以撿，而被人發現後，係證人蘇憲國叫伊
    將布袋內之白鐵倒回原地，伊才將白鐵廢料倒回原處，伊當時確有向蘇憲國、周
    誌成等人下跪求他們不要報警等語（見臺南市警察局第三分局警卷第二、三頁）
    ，嗣後於檢察官偵查中改稱：布袋內之白廢料係證人蘇憲國及周誌成自己倒出來
    的等語（見上開偵查卷第十五頁）；嗣於本院審理時具結證稱：該處係無人居住
    之工廠，伊與被告二人至現場行竊，當時係由被告持布袋下手行竊，由伊在外把
    風，惟尚未竊得財物即為人所發現等語（見本院九十三年十一月十日審判筆錄）
    ；惟另參核證人蘇憲國於警詢、偵查中均一致證稱：伊看到有二男子行竊，一人
    （應係被告乙○○）拿布袋正在裝白鐵，另一人（應係共犯丁○○）則站在他的
    後面，機車是放在白鐵後面，伊報警後，撿白鐵的那一人就把白鐵從布袋中倒出
    來，該二名男子並向伊下跪要求伊不要報警等語（見上開警卷第十六頁、偵查卷
    第二二頁）；證人周誌成於警訊、偵查中亦一致證稱：是蘇憲國通知伊到現場，
    那些白鐵係伊所有，伊到時蘇憲國已報警，被告二人亦已將白鐵倒掉，當時丁○○戴口罩、乙○○戴手套，該二人有跪地求伊原諒等語（見上開警卷第十八頁、
    偵查卷第二二頁）。互核上開證人與共犯丁○○之供詞，及共犯丁○○亦自承確
    於證人周誌成、蘇憲國報警後，下跪請求原諒等情觀之，足認被告與共犯陳傑二
    人確曾於上開時間共同至進鑫工業社工廠之圍牆外竊取被害人周誌成所有之白鐵
    廢料，且已由戴手套之乙○○將白鐵廢料裝入其攜至現場之布袋內，確已置於其
    等二人實力支配之下無疑；雖嗣後被告與共犯丁○○再將白鐵廢料倒出，並不影
    響已竊取既遂之認定。至於共犯丁○○於本院審理時雖證稱：伊二人剛到現場，
    而被告尚未竊得白鐵廢料時即被人發現云云，因與共犯陳傑之前於警詢、偵查中
    所供承及證人蘇憲國之證言「白鐵廢料已裝入布袋後再倒出」乙節不相符合，是
    此部分自以證人蘇憲國之證言較屬可信。此外，並有現場及扣案物相片三幀及被
    告與共犯丁○○所有之布袋三只、手套一雙及口罩一副等物扣案可資佐證，是被
    告上開所辯，顯係卸責之詞，不足採信，其與共犯丁○○二人就犯罪事實(三)之部
    分，共同竊盜既遂，亦足堪認定。
(三)、此外，就犯罪事實欄一、(一)(二)之部分，並有證人即景晟銀樓之負責人孔褚錦雲於
    警詢時之證詞，金飾兌入登記簿一紙，現場蒐證照片五幀為證；就犯罪事實欄一
    、(三)之部分，並有贓物認領保管單一紙、現場及扣案物相片三幀及布袋三只、手
    套一雙及口罩一副等物扣案可資佐證。是被告與共犯丁○○共犯上開竊盜罪之事
    實，事證明確，堪以認定。
二、按刑法第三百二十一條第一項第二款之其他安全設備，係指依社會通常觀念，足
    認為防盜之設備，而窗戶則應認係其他安全設備之一。核被告乙○○所犯罪事實
    欄一、(一)(二)所為，均係犯刑法第三百二十一條第一項第二款之加重竊盜罪，就犯
    罪事實欄一、(三)所為，係犯刑法第三百二十條第一項之竊盜罪。被告與共犯丁○○二人就犯罪事實欄一所示之犯行，均有犯意聯絡及行為分擔，均應論以共同正
    犯。被告與共犯丁○○二人先後三次竊盜犯行，時間緊接，觸犯犯罪構成要件相
    同之罪名，顯係基於概括犯意而為，應依連續犯規定論以一罪，即連續逾越安全
    設備竊盜罪，並加重其刑。爰審酌被告犯罪動機、目的、手段、對被害人所造成
    之損害、生活狀況物，及犯後始終否認所有犯行，毫無悔意等一切情狀，量處如
    主文所示之刑，以資懲儆。
三、又扣案之布袋三只、手套一雙及口罩一副，分別係被告及共犯丁○○所有，並持
    至現場供犯罪所用之物，業據共犯丁○○供承及證人蘇憲國、周誌成等人證述明
    確，應依刑法第三十八條第一項第二款之規定宣告沒收。
據上論斷，應依刑事訴訟法第二百九十九條第一項前段，刑法第二十八條、第五十六
條、第三百二十一條第一項第二款、第三十八條第一項第二款，判決如主文。
本案經檢察官丙○到庭執行職務。
中    華    民    國      九十三      年      十二      月      八      日
                                臺灣臺南地方法院刑事第七庭
                                    審判長法官  蘇  義  洲
                                          法官  朱  中  和
                                          法官  徐  文  瑞
右正本證明與原本無異。
如不服本判決，應於判決送達後十日內向本院提出上訴狀( 應附繕本 )。
                                        書記官  李  珍  瑩
中    華    民    國      九十三      年      十二      月      八      日
附錄本案論罪科刑法條全文：
刑法第三百二十一條第一項第二、三款
犯竊盜罪而有左列情形之一者，處六月以上、五年以下有期徒刑：
二、毀越門扇、牆垣或其他安全設備而犯之。
三、攜帶兇器而犯之者。
